【裁判字號】    97,上易,2512
【裁判日期】    971217
【裁判案由】    竊盜等
【裁判全文】
臺灣高等法院刑事判決                97年度上易字第2512號
上  訴  人  臺灣板橋地方法院檢察署檢察官
被      告  乙○○
                    （現於臺灣桃園監獄執行中）
上列上訴人因被告竊盜案件，不服臺灣板橋地方法院96年度易字
第3831號，中華民國97年8月8日第一審判決（起訴案號：臺灣板
橋地方法院檢察署96年度偵字第19919號），提起上訴，本院判
決如下：
    主  文
原判決關於乙○○部分撤銷。
乙○○攜帶兇器竊盜，累犯，處有期徒刑拾月。
    事  實
一、乙○○前於民國87年間因施用毒品案件，經臺灣臺北地方法
    院以87年度毒聲字第1323號裁定送觀察、勒戒，因認有繼續
    施用毒品之傾向，經同院以87年度毒聲字第1538號裁定令入
    戒治處所施以強制戒治，嗣經同院以88年度毒聲字第931 號
    裁定停止戒治併付保護管束出所，復經同院以88年度毒聲字
    第2568號裁定撤銷停止戒治，嗣於89年 8月19日戒治期滿執
    行完畢，並經臺灣臺北地方法院檢察署檢察官以89年度戒毒
    偵字第 240號為不起訴處分確定；復於92年間因施用毒品案
    件，經臺灣臺北地方法院以92年度毒聲字第1607號裁定令入
    戒治處所施以強制戒治，於93年1月9日因毒品危害防制條例
    修正出所，該次施用毒品案件並經同院以92年度訴字第1538
    號判處有期徒刑10月確定；另因竊盜案件，經同院以92 年
    度易字第1918號判處有期徒刑1年4月確定，二罪所處之上開
    徒刑並經同院以93年度聲字第762號裁定定應執行為有期徒
    刑2年確定，於94年10月5日縮刑期滿執行完畢。詎仍不知悔
    改，意圖為自己不法之所有，於96年8月29日下午4時30分起
    至同月30日凌晨4時許之間之某時，在臺北縣三重市○○街
    27 號前，持客觀上足以傷害人之身體，可供兇器使用之扳
    手乙把，強行插入丙○○所有之車牌號碼2436—HH號自用小
    貨車之鑰匙孔強力轉動破壞啟動電門，竊取丙○○所有之上
    開自用小客車，得手後隨即駕駛上開車輛搭載不知情之甲○○（竊盜部分已經判決無罪確定）前往臺北縣板橋市○○路
    ○段29號之名昇理髮廳按摩消費。嗣丙○○發現遭竊後，隨
    即通知中興保全人員利用貨車上之衛星定位系統尋找車輛下
    落，並通知警方到場處理，而當場查獲乙○○，並扣得上開
    自用小貨車（業經丙○○簽具贓物認領保管單後領回），並
    於車上扣得手電筒1支、螺絲起子2支、六角扳手1組4支、六
    角螺絲起子1支、鑽子1支、破壞剪1支、白色手套1雙等物品
    。
二、案經臺北縣政府警察局海山分局移送臺灣板橋地方法院檢察
    署檢察官偵查起訴。
    理  由
一、按被告以外之人於審判外之陳述，雖不符刑事訴訟法第一百
    五十九條之一至第一百五十九條之四之規定，然經當事人於
    審判程序同意作為證據，法院審酌該言詞陳述作成時之情況
    ，認為適當者，亦得為證據，刑事訴訟法第一百五十九條之
    五第一項定有明文。經查證人楊智宇、楊忠霖於警詢中之供
    述，固為審判外之陳述而屬傳聞證據，惟被告乙○○及檢察
    官就上揭證人於審判外之供述，於本院審理中同意作為證據
    （見本院卷第48、49頁），而本院審酌其陳述作成時之情況
    ，並無違法取證之瑕疵，亦認以之作為證據為適當，揆諸上
    開規定，上揭證人於審判外之警詢陳述，自有證據能力。
二、訊據被告乙○○固坦承於上開時地駕駛丙○○所有之車牌號
    碼2436—HH號自用小貨車前往名昇理髮廳按摩消費等情不諱
    ，惟否認有何竊盜犯行，辯稱：「這台車不是我偷的，我從
    桃園到台北找甲○○，車子已經在他家了，是誰偷的我不知
    道」云云。
三、惟查：
  (一)法院認定事實，並不悉以直接證據為必要，其就調查所得之
    各項證據，本於推理作用，予以綜合判斷，並非法所不許，
    合先敘明。
  (二)證人丙○○使用之車號2436-HH號自小貨車於96年8月29日下
    午4時許停放在臺北縣三重市○○街27號前，至翌（30）日
    凌晨4時許始發現遭竊，且該車之鑰匙孔已被破壞之事實，
    已據證人丙○○於原審證述甚詳（見原審卷第115頁）。而
    證人即中興保全之保全員楊智宇於警詢中亦證稱：丙○○表
    示上揭自小貨車遭竊後，其由車上衛星定位系統查知自小貨
    車之位置，之後始才查獲被告等語（見偵查卷第35頁）；另
    證人即名昇理髮廳經理楊忠霖於警詢中證稱：上揭自小貨車
    係由被告乙○○駕駛前來理髮廳，當時甲○○則坐在駕駛座
    旁等語（見偵查卷第39頁）；且證人甲○○於本院結證稱：
    「我在延吉街打電話給被告，約在昆明街附近見面，我到那
    邊，他那部車就在那邊，因為我當時被通緝，我到那邊就叫
    他趕快載我去理容院，贓車是被告乙○○開來的。」、「（
    問：你有無問被告這部車是誰的？）我有問他，他好像說是
    公司的車，或是朋友的車，因為他是在開貨車的。」等語（
    見本院卷第85頁），此外，復有扣押物品目錄表、贓物認領
    保管單各一紙在卷可稽（見偵查卷第44、49頁）；被告復坦
    承於上開時地駕駛丙○○所有之車牌號碼2436—HH號自用小
    貨車前往名昇理髮廳按摩消費，且坦承使用扳手插入上開自
    用小貨車之鑰匙孔而啟動或熄火等情（見偵查卷第10、11頁
    ）屬實。則本件被告確有攜帶兇器竊取上揭車輛之事實，至
    為明顯。
  (三)被告雖一再辯稱其自桃園到台北找甲○○時，該贓車已在甲○○住處，其未曾進入三重市，該車非其所竊云云。然查上
    開車輛係在臺北縣三重市○○街27號前失竊，已如前述，而
    經核對該車可能失竊期間被告及甲○○之行動電話通話聯紀
    錄之基地台位置，發現甲○○未曾進入三重地區，而被告所
    在位置，則包括台北縣新莊市、三重市及台北市大安區、萬
    華區，此有被告及甲○○行動電話所在位置一覽表在卷為憑
    （見原審卷第86至89頁），足見被告所辯該車失竊期間其未
    曾進入三重市，其去找甲○○時，該贓車係在甲○○住處云
    云，不足憑採。
  (四)綜上所述，被告有攜帶兇器竊盜之犯行，事證明確，堪予認
    定，應依法論科。
四、原審未詳予論究，徒以上述證人等之供述不足以認定被告犯
    罪，即率為被告無罪之諭知，顯有未洽。檢察官提起上訴，
    指摘原判決不當，為有理由，應由本院將原判決關於被告部
    分予以撤銷改判。按扳手係客觀上具有危險性，可做為兇器
    使用之工具，被告持以行竊，核其所為係犯刑法第三百二十
    一條第一項第三款之攜帶兇器竊盜罪。查被告有如事實欄所
    載之犯罪科刑及執行情形，此有臺灣高等法院被告前案紀錄
    表在卷可按，其係於受有期徒刑之執行完畢後，5年內故意
    再犯本件有期徒刑以上之罪，是依刑法第47條規定，為累犯
    ，應加重其刑。爰審酌被告正值青壯，不思循合法正當途徑
    獲得財富，竟攜帶兇器行竊，危害社會治安甚鉅，且犯罪後
    不能坦承犯行，及其生活狀況、品行、智識程度、犯罪之動
    機、目的、手段、所生危害等一切情狀，量處如主文第二項
    所示之刑。又扣案手電筒1支、螺絲起子2支、六角扳手1組4
    支、六角螺絲起子1支、鑽子1支、破壞剪1支、白色手套1雙
    ，不能證明係被告所有之物，且非違禁物，故不予宣告沒收
    ，併說明之。
據上論斷，應依刑事訴訟法第369條第1項前段、第364條、第299
條第1項前段，刑法第321條第1項第3款、第47條第1項，判決如
主文。
本案經檢察官張啟彬到庭執行職務。
中    華    民    國    97    年    12    月    17    日
                  刑事第十八庭審判長法  官  吳鴻章
                                    法  官  周政達
                                    法  官  徐昌錦
以上正本證明與原本無異。
不得上訴。
                                    書記官  王韻雅
中    華    民    國    97    年    12    月    17    日
附錄：本案論罪科刑法條全文
中華民國刑法第321條
（加重竊盜罪）
犯竊盜罪而有左列情形之一者，處六月以上、五年以下有期徒刑
：
一、於夜間侵入住宅或有人居住之建築物、船艦或隱匿其內而犯
之者。
二、毀越門扇、牆垣或其他安全設備而犯之者。
三、攜帶兇器而犯之者。
四、結夥三人以上而犯之者。
五、乘火災、水災或其他災害之際而犯之者。
六、在車站或埠頭而犯之者。
前項之未遂犯罰之。


司法院資訊處製作；財團法人民間司法改革基金會備份。
